# 债务重组准则适用问题

提问人：shichengqi 时间：2022-03-05 23:10:55
请教陈版主，A与B互负债权债务（A预付B800万元，同时，A其他应付B1600万元），现双方准备签订协议抵消 800 万元，不产生损益，根据《企业会计准则第 12 号——债务重组》，债务重组是指在不改变交易对手方的情况下，经债权人和债务人协定或法院裁定，就清偿债务的时间、金额或方式等重新达成协议的交易。请问该案例同样适用于债务重组准则中的“债务人以资产清偿债务”吧，谢谢！

回答人：chenyiwei
这种情况广义上也属于债务重组，但是否属于债务重组的定性对最终的会计处理结果是没有影响的。